Inventaris van het archief van het Ministerie van Onderwijs en Wetenschappen: Directie Voortgezet Onderwijs / Beroepsonderwijs en Volwasseneneducatie (VO / BVE), 1984-1993
Nationaal Archief, Den Haag
Ministerie van Onderwijs, Cultuur en Wetenschappen: Directie Voortgezet Onderwijs / Beroepsonderwijs en Volwasseneneducatie (VO / BVE)
OCW / Volwasseneneducatie
1984-1993
merendeel 1988-1991
5011
18.80 meter; 696 inventarisnummers.
Normale geschreven, getypte en gedrukte documenten, geen bijzondere handschriften.
Nationaal Archief, Den Haag
Directie Voortgezet Onderwijs/Beroepsonderwijs en Volwasseneneducatie, 1945-1993
Het archief bevat rapporten van de Commissie Onderwijs-Arbeidsmarkt (Commissie Rauwenhoff) en reacties daarop. Veel stukken hebben betrekking op de examenprogramma`s - en reglementen van diverse scholen en instellingen, bijvoorbeeld de Stichting Vervoer -en Havenopleiding in Rotterdam en de Vakopleiding Schilder te Waddinxveen. Andere stukken handelen over het toekennen van aanvullende faciliteiten ten behoeve van vrouwen in technische opleidingen en emancipatieprojecten. Verder bevat het archief nota`s, rapporten en vergaderstukken van de CIBB (stichting Centrum Innovatie Beroepsonderwijs Bedrijfsleven). Tenslotte bevat het archief nota`s en kamervragen inzake de Invoering Nederlands als Tweede Taal.
Archiefvorming
Geschiedenis van de archiefvormer
De historische achtergronden en ontwikkelingen van de Directie Voortgezet Onderwijs/Beroepsonderwijs en Volwasseneneducatie zijn uitgebreid beschreven in de volgende publicatie: 48 De draden van de WEB. Een institutioneel onderzoek naar het beleidsterrein beroepsonderwijs en volwasseneneducatie 1945 - 1995/1996 (samenstelling: drs. A.E.M. Jonker; ISBN 90-74442-54-4) 's-Gravenhage 1998.
Geschiedenis van het archiefbeheer
De verwerving van het archief
Het archief is krachtens bepalingen van de Archiefwet overgebracht.
Inhoud en structuur van het archief
2.14
Selectie en vernietiging
Voor de selectie werd gebruik gemaakt van het 'Basis Selectie Document (BSD) beleidsterrein Beroepsonderwijs en Volwasseneneducatie, 1945-1995/1996-', de lijst met 'algemene handelingen', vastgesteld in het werkoverleg d.d. 24 februari 1998 van de afdeling Bronverwerving en Toezicht van het Algemeen Rijksarchief en de vernietigingslijst van het ministerie van Cultuur en Wetenschappen d.d. 7-12-1993/nr. A93. 1089 RWS/NF (Stcrt. 31-1-1994 nr. 21). De voor bewaring aangewezen bescheiden die onder de ondersteunende processen vallen zijn opgenomen in een aparte toegang. De titel van deze toegang is: 'Ministerie van Onderwijs, Cultuur en Wetenschappen. Toegang Ondersteunende Processen (TOP), 1953-1991'.
De verantwoording van de bewerking van dit deel, omvattende beroepsonderwijs en volwasseneneducatie vanaf 1945, was een dynamisch hoofdstuk. Dit houdt in dat bij elke nieuwe bewerking dit hoofdstuk werd aangevuld.
De volgende archiefbescheiden zijn teruggestuurd naar de beheerder:
archiefbescheiden die op termijn vernietigd kunnen worden
archiefbescheiden die van toepassing zijn op een ander beleidsterrein. Het betreft hier met name bescheiden die vallen onder het beleidsterrein 'Voortgezet Onderwijs' en 'Arbeidsvoorwaarden Onderwijspersoneel'.
Het te vernietigen bestand is, na verkregen toestemming afgevoerd naar KNP BT Paper Recycling te Apeldoorn en daar op de gebruikelijke manier vernietigd.
Ordening van het archief
Het archief is allereerst ingedeeld naar beleidsterrein. Met een beleidsterrein wordt bedoeld een afgebakend onderwerp van overheidsbemoeienis, in dit geval dus Beroepsonderwijs - en Volwasseneneducatie en Ondersteunende processen. Op een beleidsterrein treden meerdere actoren handelend op. Een actor is een overheidsinstelling die bevoegd is zelfstandig op te treden (bijvoorbeeld een minister) binnen het beleidsterrein. Een handeling wordt door een actor verricht ter uitvoering van een taak of op grond van een wettelijke bevoegdheid.
Aanwijzingen voor de gebruiker
Openbaarheidsbeperkingen
Volledig openbaar.
Materiële beperkingen
Andere toegang
Het archief was aanvankelijk beschreven in de Institutionele Toegang: 5.048.5011 - Inventaris van het archief van het Ministerie van Onderwijs, Cultuur en Wetenschappen: Directie Voortgezet Onderwijs / Beroepsonderwijs en Volwasseneneducatie (VO / BVE), (1984) 1988-1991 (1993).
Aanvraaginstructie
Openbare archiefstukken kunnen online worden aangevraagd en gereserveerd. U kunt dit ook via de terminals in de studiezaal van het Nationaal Archief doen. Om te kunnen reserveren dient u de volgende stappen te volgen:
U maakt een profiel aan op www.gahetna.nl, en logt vervolgens in
Via de archiefinventaris (alleen de beschrijvingen met rode nummers) selecteert u het gewenste archiefstuk door op de knop 'Reserveren' te klikken
In het volgende scherm geeft u aan op welke dag u het archiefstuk wilt inzien
Indien u zich bevindt in de studiezaal en een tafelnummer heeft ontvangen kunt u dit nummer vermelden. Als u geen tafelnummer heeft kunt u tafelnummer 777 laten staan
Vervolgens bevestigt u uw reservering door deze te versturen.
Verwant materiaal
Beschikbaarheid van kopieën
Verwante archieven
Voor het raadplegen van het archief van een aantal taakvoorgangers van bovengenoemde directies zijn de volgende inventarissen beschikbaar. Deze bevinden zich eveneens in het Nationaal Archief:
Directie Onderwijs en Vorming Werkende Jongeren (1930-)1970-1985(-1988)
Directie Lager en Middelbaar Beroepsonderwijs (1946-)1975-1985
De archiefbescheiden van de Directie Hoger Beroepsonderwijs (1918-)1975-1985(-1987) zijn ook reeds geïnventariseerd en bevinden zich eveneens in het Nationaal Archief.
Beschrijving van de series en archiefbestanddelen
- Ondersteunende processen -, 000
  - Ondersteunende processen (Onderwijs, Cultuur en Wetenschappen) 1945-, 9
    Actor: Minister van Onderwijs, Cultuur en Wetenschap
    - Organisatie van de Directie Voortgezet Onderwijs, Beroepsonderwijs en Volwassenen Educatie., 1986-1991; div. nrs; -4.07.125
      - 1988-1989, 297; pak
      - 1989-1990, 300; pak
      - 1990-1991, 296; pak
      - Personeelsaangelegenheden, 1986-1991, 306
      - Periodiek overleg met de Staatssecretaris, 1989-1990, 301; pak
- Beroepsonderwijs en volwasseneneducatie 1945-, 048
  - Het verstrekken van (aanvullende) middelen aan vormingsinstituten voor jeugdigen als vergoeding voor personeels-, nascholings- en exploitatiekosten. 1994-1995, 245
    Grondslag: Besluit vormingswerk voor jeugdigen 1994, art. 43, lid 1.
    Product: Beschikking.
    Datum: 08-04-1999
    - Het toekennen van aanvullende faciliteiten ten behoeve van vrouwen in technische opleidingen en emancipatieprojecten., 1987-1991; div. nrs; -1.851.3/02.4
      - Alkmaar, Streekschool voor Vorming en Beroepsonderwijs "Noord Holland Noord", 1990-1991, 1; 51.3/02.4
      - Almelo, Algemeen Technische School, 1988-1990, 11; -1.851.34; pak
      - Amsterdam; Grafisch Opleidingscentrum, 1989-1991, 361; -1.851.3/02.4
      - Amsterdam; Stichting Streekschool in de Agglomeratie Amsterdam, 1989-1991, 606
      - Amsterdam; Vakopleiding Confectie Industrie (VOC), 1988-1991, 601
      - Amsterdam; Vakopleiding Noord Holland Zuid, 1989-1991, 602
      - Apeldoorn; Streekschool voor Vervolg Beroepsonderwijs en Vorming, 1988-1990, 625
      - Arnhem; Streekschool voor Beroepsbegeleidend Onderwijs, 1988-1991, 603; pak
      - Assen; Stichting Vakonderwijs Drenthe, 1989-1990, 604
      - Barneveld; Centrum voor Vorming en Opleiding "De Korenbloem", 1988-1991, 607
      - Bergen op Zoom; Stichting West-Brabant voor Beroepsonderwijs en Educatie, 1989-1990, 624; pak
      - Beverwijk; Stichting Streekschool Kennemerland, 1989-1991, 626
      - Beverwijk; Stichting Streekschool Kennemerland voor Beroepsbegeleidend Onderwijs, 1989-1990, 682; -1.851.3/02.41; pak
      - Bladel; Vormingsinstituut "De Kempen", 1988-1989, 608
      - Breda; Proefproject Deeltijd Kort Middelbaar Beroepsonderwijs, 1987-1989, 628
      - Buitenpost; Christelijk Vormingsinstituut "Mounehiem", 1988-1991, 627
      - Bunnik; Opleiding Verzorgende en Dienstverlenende Beroepen, 1988-1991, 609
      - Den Bosch; Stichting Regionaal Instituut voor Vorming en Beroepsbegeleidend Onderwijs, 1988-1990, 636
      - Den Haag; Regionaal Instituut "Nieuw Haven", 1988-1991, 613; pak
      - Den Haag; Stichting Oecumenisch Deeltijd/Vervolg Beroepsonderwijs voor Den Haag en Omstreken, 1989-1990, 615; pak
      - Den Haag; Stichting Oecumenisch Deeltijd/Vervolg beroepsonderwijs voo Den Haag en Omstreken, 1990-1991, 622; pak
      - Den Haag; Stichting voor Vakopleiding en Examens in het Bakkersbedrijf, 1989-1991, 614
      - Den Haag; Vakopleiding Bouwbedrijf, 1989-1991, 612; pak
      - Den Helder; Algemeen Christelijk Vormingscentrum "De Boeg", 1988-1991, 633
      - Deventer; Streekcentrum "Midden IJssel", 1988-1990, 605
      - Dordrecht; Streekschool Dordrecht, 1988-1990, 618
      - Eindhoven; Regionaal Instituut voor Vak- en Beroepsonderwijs, 1989-1991, 620
      - Eindhoven; Regionaal Orgaan Noord-Brabant Oost, 1989-1991, 611
      - Eindhoven; Vormingsinstituut "De Mekelaar", 1988-1991, 610
      - Emmen; Kort Middelbaar Beroeps Onderwijs Drenthe, 1988-1991, 619; pak
      - Goes; Regionaal Orgaan voor het Leerlingwezen in Zeeland, 1989-1991, 617
      - Gouda; Stichting Beroepsopleidingen Weg- en Waterbouw, 1988-1991, 616; pak
      - Groningen; Proefproject Deeltijd Kort Middelbaar Beroepsonderwijs, 1988-1989, 623; pak
      - Groningen; Streekschool voor Deeltijd Kort Middelbaar Beroeps Onderwijs, 1987-1989, 621; pak
      - Harderwijk; Vormingscentrum "De Kuil", 1989-1990, 629
      - Heerhugowaard; Streekschool voor Vorming en Beroepsonderwijs Noord Holland Noord, 1988-1989, 630
      - Heerlen; Stichting Centrum voor Vorming en Opleiding, 1988-1991, 631
      - Heerlen; Vormingsinstituut "De Putgraaf", 1989-1991, 632
      - Hengelo; Educatief Streekcentrum Twente, 1988-1990, 637
      - Hengelo; Educatief Streekcentrum Twente, 1990-1991, 634
      - Hengelo; Vormingscentrum "De Waagh", 1988-1990, 635
      - Hoorn; Regionaal Orgaan voor het leerlingwezen Noord-Holland-Noord, 1989-1990, 638
      - Leerdam; Vormingsinstituut "Lingerak", 1988-1991, 639
      - Leeuwarden; Friesland College, 1990-1991, 642
      - Leeuwarden; Stichting Vormingswerk voor Jongeren, 1988-1991, 640
      - Leeuwarden; Streekschool Friesland, 1988-1990, 641
      - Leiden; Stichting Streekschool voor Beroepsbegeleiding, 1988-1990, 643; pak
      - Leusden; Streekschool voor Beroepsbegeleidend Onderwijs, 1988-1991, 646
      - Maastricht; Regionaal Orgaan Leerlingwezen Limburg, 1988-1990, 647
      - Maastricht; Stichting Samenwerkingsorgaan Katholiek Beroepsonderwijs, 1988-1989, 648
      - Middelburg; Streekschool Zeeland voor Beroepsbegeleidende Opleiding en Vorming, 1988-1989, 649
      - Nieuwegein; Streekschool "De Gildevaart", 1988-1990, 650
      - Nijkerk; Vereniging tot Bevordering van Elektrotechnisch Vakonderwijs in Nederland, 1988-1991, 653
      - Nijmegen; Streekschool Nijmegen, 1989-1991, 655
      - Roermond; Stichting Vorming en Onderwijs (voorheen Streekschool voor Beroepsbegeleidend Onderwijs en Vormingsinstituut Roermond), 1988-1990, 651; -1.851.3/02.4; pak
      - Rotterdam; Christelijke College Rotterdam, 1990-1991, 652; -51.3/02.4
      - Rotterdam; Spectrum Oecumenisch Instituut voor Deeltijd Kort Middelbaar Beroepsonderwijs Rotterdam, 1988-1990, 654; -1.851.3/02.4; pak
      - Rotterdam; Streekschool Rijnmond Noord, 1988-1991, 656; pak
      - Rotterdam; Streekschool Rijnmond Zuid, 1988-1991, 657; pak
      - Sassenheim; Stichting Vakopleiding Carrosseriebedrijf, 1988-1991, 660
      - Sittard; Vormingscentrum, 1988-1991, 661
      - Terneuzen; Instituut voor Vorming en Beroepsbegeleidend Onderwijs voor Zeeuws-Vlaanderen, 1990-1991, 659; -1.851.3/02.4
      - Tilburg; Stichting tot Bevordering van de Beroepsopleiding in de Textielindustrie (BETEX), 1988-1991, 662; pak
      - Tilburg; Streekschool voor Beroepsonderwijs, 1990-1991, 663
      - Utrecht; Vormingscentrum "De Vonk", 1989, 667
      - Utrecht; Vormingscentrum "Spoen", 1988-1991, 670
      - Utrecht; Vormingscentrum Emmalaan, 1988-1991, 669
      - Utrecht; Vormingscentrum OGT, 1989-1991, 671
      - Veenendaal; Christelijke School voor Kort Middelbaar Beroepsonderwijs De Wissel, 1988-1990, 665; -1.851.3/02.4
      - Veenendaal; Vormingscentrum De Wanne, 1989-1991, 664; -1.851.3/02.4
      - Voorburg; Stichting Opleidingen Installatietechniek, 1988-1991, 672
      - Voorburg; Streekschool Zuid Holland West, 1988-1991, 673
      - Voorschoten; Stichting Beroepsopleiding VAM, 1988-1991, 668; -51.3/02.4; pak
      - Waddinxveen; Stichting Vakopleiding Schilders- en Stukadoorsbedrijf (SVS), 1988-1990, 674
      - Wijk en Aalburg; Stichting "De Schakel", 1990-1991, 677
      - Woerden; Stichting Opleidingen Metaal (SOM), 1988-1991, 676
      - Woerden; Stichting Opleidingsinstituut voor de Distributie (OVD), 1989-1991, 675
      - Zaandam; Algemeen Christelijk Kort Middelbaar Beroepsonderwijs Kor Kakes ll, 1988-1990, 679
      - Zaandam; Streekschool Zaanstreek Waterland, 1988-1991, 678
      - Zeist; Protestants Christelijk Vormingsinstituut, 1989-1990, 680
      - Zeist; Vormingscentrum voor Jongeren "Kiboes", 1989, 681
  - Het voorbereiden van beleid met betrekking tot het leerlingwezen, het deeltijdberoepsonderwijs en de specifieke scholing. 1945-1995, 261
    Grondslag: Grondwet 1938, art. 200.
    Grondwet 1948, art. 201.
    Grondwet 1953, art. 208.
    Grondwet 1972, art. 208.
    Grondwet 1983, art. 23.
    Product: Beleidsnota's en -plannen.
    - Scholingsactiviteiten in het kader van arbeidsvoorzieningen in Flevoland., 1987-1988; 692; -1.851.3/02
    - Onderwijsvoorrangsbeleid Culturele Minderheden (OVB, CUMI), beleid en regelgeving., 1987-1991; div. nrs; -1.851.242
      - 1987-1988, 304; pak
      - 1989-1990, 305; pak
      - 1990-1991, 307; pak
    - Overlegorgaan Voortgezet Onderwijs (OOVO), Bedrijfstaksgewijs Overleg Onderwijs Bedrijfsleven (BOOB), overleg van diverse bedrijfstakken., 1987-1992; div. nrs; -1.851.34/07
      - 1988-1989, 149
      - 1989, 145; pak
      - 1989-1991, 147; pak
      - 1991, 151
      - Autotechniek (Branche Overleg Technisch Onderwijs, BOTO-A), 1987-1991, 152
      - Bakkers, 1989-1991, 154
      - Burger- en Utiliteitsbouw (BOTO-BU), 1986-1991, 157
      - Detailhandel (BTO-D), 1989-1991, 158
      - Economisch Administratief Onderwijs (BOOB-EAO), 1988-1991, 156
      - Elektro (BOTO-E), 1988-1991, 160
      - Gezondheidszorg en Welzijn (BOOB-GW), 1988-1991, 162; pak
      - Grafische Bedrijfstak, 1988-1992, 164
      - Grond-, Water- en Wegenbouw (BOTO-GWW), 1988-1991, 153
      - Horeca (BOTO-H), 1987-1991, 146; pak
      - Installatietechniek (BOTO-I), 1988-1990, 155
      - Metaal (BOTO-M), 1989-1991, 148
      - Mode- en kleding (BOOB-MK), 1988-1990, 150
      - Nautische Beroepen (BTO-Maritiem), 1988-1992, 161; pak
      - Pluimvee, eieren, vee en vlees, 1988-1991, 165
      - Procesindustrie (BOTO-P), 1988-1991, 163
      - Schilders en etaleurs, 1988-1992, 166
      - Sport en bewegen (BOOB-SB), 1988-1992, 167
      - Toerisme en recreatie (BOOB-TR), 1988-1991, 159
      - Uiterlijke verzorging (BOOB-UV), 1988-1992, 168
    - Cursorisch Ondernemersonderwijs, vaststelling landelijk plan en wijziging regeling Cursorisch Ondernemersonderwijs., 1988-1990; 13; -1.851.3; pak
    - Instroomproject Schoolverlaters Informatiseringsberoepen (ISI), nota's en rapporten., 1988-1990; 107; -1.851.34/07.355.52; pak
    - Ontwikkelingsplan Leerlingwezen Project Management, beleidnota's., 1988-1990; 206, 208; -1.851.3/03
      - 1988-1989, 206; pak
      - 1989-1990, 208; pak
    - Beroepsonderwijs, beleidsnota's en regelingen., 1988-1991; 313, 314
      - 1988-1989, 314; -1.851.3; pak
      - 1991, 313; -1.851.3; pak
    - Centraal Orgaan Landelijke Organen (COLO), nota's en overleg., 1988-1991; div. nrs; -1.851.3/03
      - 1988-1991, 221; pak
      - 1991, 215
    - Centraal Orgaan Regionale Organen (CORO), nota's en overleg., 1988-1991; 223
    - Centraal Overleg Beroepsbegeleidend Onderwijs (COBO), nota's en overleg., 1988-1991; 189; pak
    - Emancipatiebeleid, publicatieminuut, nota's en rapporten., 1988-1991; 110, 111; -1.851.3/07.57
      - 1988-1991, 110; pak
      - 1990-1991, 111; pak
    - Opleidingen voor Detailhandel en Groothandel(OVD) Woerden, vergaderstukken, nota's en rapporten., 1988-1991; 688; -1.851.3/02; pak
    - Overleg met de Nederlandse Vereniging van Schooldekanen (NVS)., 1988-1991; 342; -1.851.3/01.08.86; pak
    - Overleg met de Stichting van de Arbeid., 1988-1991; 589; -1.851 .07.57
    - Overleg met de Unie Beroepsonderwijs., 1988-1991; 594; -1.851.3 .07.54
    - Participerend en modulerend leren, nota's en overleg met diverse instanties., 1988-1991; 348; -1.851.3/02
    - Project Subsidieverstrekking Beroepen Informatie Centrum Limburg (BICL)., 1988-1991; 122; -1.851.3/07.57
    - Regionale Centra, nota's., 1988-1991; 124-126
      - Rotterdam, Stichting Informatica Technisch Onderwijs Rijndelta (ITOR), 1988-1991, 126; -1.851.34/07.57; pak
      - 1989-1991, 124; -1.851.3/07.57; pak
      - 1991, 125; -1.851.3/07.57
    - Streekscholen., 1988-1991; 591; -1.851.34
    - Studie- en Beroepskeuzevoorlichting, rapporten, nota's en overleg met diverse commissies en instanties., 1988-1991; div. nrs; -1.851.3/02.6
      - 1988-1990, 175; pak
      - 1988-1990, 356; pak
      - 1990-1991, 176; pak
    - Studie- en beroepskeuzevoorlichting, publicatieminuut, beleidsnotities en regelgeving., 1988-1991; div. nrs; -1.851.3/02.6
      - Wet op de Raad voor de Studie- en Beroepskeuzevoorlichting en arbeidsvoorziening, 1988-1990, 359; pak
      - 1990-1991, 355; pak
    - Leerlingwezen., 1988-1992; div. nrs
      - 1988-1990, 201; -1.851.3/03
      - 1991-1992, 205
      - Nederlandse Raad Beroepenmanifestaties, advies, 1988-1990, 211; -1.851.3/03
      - Opleidingen en cursussen, 1988-1990, 209; -1.851.34/03; pak
      - Randgroepjongeren, 1988-1991, 216; -1.851.3/03; pak
      - Financiële aangelegenheden, 1988-1991, 217; -1.851.34/03
    - Financiële aangelegenheden., 1989-1990; div. nrs
      - Concept-bekostigingswijzer Wet op Cursorisch Beroepsonderwijs (WCBO), 1989, 2; -1.851.3
      - Nota inzake toevoeging Mf 3, 5/Mf 5 aan budget verzorgingsinstellingen ten behoeve van prioriteit beroepsonderwijs, 1989, 74; -1.851.3/07.352
      - Nota inzake Mf 150 als bijdrage van het bedrijfsleven ten behoeve van apparatuur voor het beroepsonderwijs, 1990, 82
      - Nota inzake de resterende dekkingsproblematiek beroepsonderwijs, 1990, 84
    - Overleg met de Vereniging tot Bevordering van Elektrotechnisch Vakonderwijs in Nederland (VEV)., 1989-1990; 599; -1.851.3/02; pak
    - Beroepsonderwijs, beleidsnota's., 1989-1991; 315-318
      - 1989, 318; -1.851.3; pak
      - 1989-1990, 316; -1.851.3; pak
      - 1990, 317; -1.851.3; pak
      - 1991, 315; -1.851.3; pak
    - Middelbaar Beroepsonderwijs (MBO), nota's en rapporten inzake tussenopleidingen., 1989-1991; 350; -1.851.3/02.4; pak
    - Ontwikkelingsplan Leerlingwezen Project Management, beleidnota's en regelgeving., 1989-1991; div. nrs; -1.851.3/03
      - 1989-1990, 210; pak
      - 1990, 207; pak
      - 1990-1991, 204; pak
    - Commissie Onderwijs - Arbeidsmarkt (Commissie Rauwenhoff)., 1990-1991; div. nrs; -1.851.3/07.58
      - Reacties op het rapport Rauwenhoff, 1990-1991, 138; pak
      - 1990-1991, 143; -1.851.3/07.58; pak
      - Financiën/begroting Rauwenhoff, 1990-1991, 140; -1.851.3/07.58; pak
      - Rapport 'Onderwijs-Arbeid: naar een werkzaam traject' en nota review voorstellen commissie Onderwijs-Arbeidsmarkt, 1990, 142; -1.851.3/07.58
      - Reacties op het rapport Rauwenhoff, 1990, 136; pak
      - Reacties op het rapport Rauwenhoff, 1990, 137; pak
    - Cursorisch Ondernemersonderwijs, publicatieminuut, overleg en nota's., 1990-1991; 8; -1.851.3; pak
    - Integratie Landelijke Organen/Bedrijfstakgewijs Overleg Onderwijs Bedrijfsleven (BOOB's), nota's en overleg., 1991; 198, 199; -1.851.3/03
      - 1991, 198; pak
      - 1991, 199
    - Totstandkoming convenant secundair beroepsonderwijs., 1991; 321; -1.851.3; pak
  - Het ontwerpen van regels en het voorbereiden van wetten met betrekking tot het leerlingwezen, het deeltijdberoepsonderwijs en de specifieke scholing. 1945-1995, 262
    Actor: Minister van Onderwijs/Minister van Landbouw
    Grondslag: Grondwet 1948, art. 201.
    Nijverheidsonderwijswet, art. 39.
    Product: Wetten.
    - Landelijke organen van het leerlingwezen, beleidsnota's en publicatieminuten., 1985-1991; 196; -1.851.3/03; pak
    - Onderwijsvoorrangsbeleid Culturele Minderheden (OVB, CUMI), beleid en regelgeving., 1987-1991; div. nrs; -1.851.242
      - 1987-1988, 304; pak
      - 1989-1990, 305; pak
      - 1990-1991, 307; pak
    - Nota's inzake (concept)bekostigingsbesluit, onderwijsvraagfactor en correctiefactor., 1988-1989; 71
    - Regeling tegemoetkoming cursorisch ondernemersonderwijs., 1988-1989; 9; -1.851.3
    - Beroepsonderwijs, beleidsnota's en regelingen., 1988-1991; 313, 314
      - 1988-1989, 314; -1.851.3; pak
      - 1991, 313; -1.851.3; pak
    - Emancipatiebeleid, publicatieminuut, nota's en rapporten., 1988-1991; 110, 111; -1.851.3/07.57
      - 1988-1991, 110; pak
      - 1990-1991, 111; pak
    - Leerling aantallen, publicatieminuten, nota's en regelgeving., 1988-1991; 352; -1.851.3/02.12; pak
    - Les- en cursusgelden, nota's, kamervragen en publicatieminuten., 1988-1991; 349; -1.851.3/02.2; pak
    - Sectorvorming en Vernieuwing Middelbaar Beroepsonderwijs (SVM), wetsvoorstellen, nota's, regelgeving en publicatieminuten., 1988-1991; div. nrs
      - Startlocaties, 1989, 336; -1.851.3
      - Procescoördinatie, 1990-1991, 335; -1.851.3
      - Procescoördinatie Beroepsonderwijs en Volwasseneneducatie, 1991, 331; -1851.3; pak
      - 1988-1989, 326; -1.851.3; pak
      - 1989-1990, 325; -1.851.3; pak
      - 1990, 323; -1.851.3; pak
      - 1990-1991, 329; -1.851.3; pak
      - 1990-1991, 330; -1.851.3; pak
      - Procescoördinatie, 1988-1990, 332; -1.851.3; pak
      - Open Beroepsonderwijs Innovatie en Kwaliteit (OBIK), 1989-1991, 334; -1.851.3; pak
      - Provinciale punten onderwijsvoorziening, 1989-1990, 644
      - Sociaal beleidskader SVM, 1988-1990, 324; -1.851.3; pak
      - Sociaal Beleidskader SVM, 1990-1991, 337; -1.851.3; pak
      - Startlocaties, 1988-1989, 333; -1.851.3; pak
      - Verticale en horizontale scholengemeenschappen, 1988-1990, 645
      - Stichting Landelijk Intermediair Omscholing SVM, 1989-1991, 338; -1.851.3; pak
    - Studie- en beroepskeuzevoorlichting, publicatieminuut, beleidsnotities en regelgeving., 1988-1991; div. nrs; -1.851.3/02.6
      - Wet op de Raad voor de Studie- en Beroepskeuzevoorlichting en arbeidsvoorziening, 1988-1990, 359; pak
      - 1990-1991, 355; pak
    - Wet op het Cursorisch Beroepsonderwijs (WCBO)., 1988-1991; div. nrs
      - 1988, 6; pak
      - 1988-1989, 5; -1.851.3; pak
      - 1989-1991, 4; -1.851.3; pak
    - Deeltijd Kort Middelbaar Beroepsonderwijs, publicatieminuut inzake besluit vaststelling leeftijdsgrens voor proefprojecten voor deeltijd-KMBO., 1989; 590; -1.851.34 .02
    - Publicatieminuten van regelingen inzake diverse vergoedingen., 1989; 76
    - Wet Leerlingwezen (WLW), wijziging., 1989-1990; 213; -1.851.34/03
    - Aanvraagprocedure specifieke cursussen, publicatieminuten en nota's., 1989-1991; 344; -1.851.34/02.4
    - Besluit bekostiging Stichting Vorming en Opleiding Beveiliging te Houten als landelijk orgaan in de zin van de Wet op het leerlingwezen., 1989-1991; 691; -1.851.3/02
    - Ontwikkelingsplan Leerlingwezen Project Management, beleidnota's en regelgeving., 1989-1991; div. nrs; -1.851.3/03
      - 1989-1990, 210; pak
      - 1990, 207; pak
      - 1990-1991, 204; pak